臺灣屏東地方法院刑事判決
111年度金訴字第216號
公  訴  人  臺灣屏東地方檢察署檢察官
被      告  呂紹任


            蔡志鵬

                    住○○市○○區○○○街000號（即桃園○○○○○○○○○）

上列被告因詐欺等案件，經檢察官提起公訴（111年度偵字第470
3、6755、6827號），被告於準備程序中就被訴事實為有罪之陳
述，經告知簡式審判程序之旨，並聽取當事人之意見後，經本院
合議庭裁定由受命法官獨任進行簡式審判程序，判決如下：
    主  文
呂紹任犯三人以上共同詐欺取財罪，處有期徒刑壹年拾月。扣案
之行動電話門號○○○○○○○○○○號SIM卡壹張、門號○○○○○○○○○○號SIM
卡壹張、iPhone行動電話壹支（IMEI碼：○○○○○○○○○○○○○○○）均
沒收；未扣案之犯罪所得新臺幣參萬參仟陸佰元沒收，於全部或
一部不能沒收或不宜執行沒收時，追徵其價額。
蔡志鵬犯三人以上共同詐欺取財罪，處有期徒刑壹年拾月。未扣
案之行動電話門號○○○○○○○○○○號SIM卡壹張、不詳廠牌行動電話
壹支、犯罪所得新臺幣參萬參仟陸佰元均沒收，於全部或一部不
能沒收或不宜執行沒收時，追徵其價額。
    事實及理由
一、犯罪事實及證據名稱，除後述外，餘均引用起訴書之記載（
    如附件）：
  ㈠犯罪事實欄一第1至2行「呂紹任、蔡志鵬自民國110年12月1
    日起迄至遭查獲時止，陸續加入」更正為「呂紹任、蔡志鵬
    自民國110年12月1日起，各自基於參與犯罪組織之犯意陸續
    加入」。
  ㈡犯罪事實欄一第13行「分工實施下列行為」更正為「呂紹任
    以其所有行動電話門號0000000000號SIM卡1張、門號000000
    0000號SIM卡1張、iPhone行動電話1支（IMEI碼：000000000
    000000）為聯絡工具；蔡志鵬以其所有行動電話門號000000
    0000號SIM卡1張、不詳廠牌行動電話1支為聯絡工具，分工
    實施下列行為」。
  ㈢證據名稱增列「被告呂紹任、蔡志鵬於本院準備程序及審理
    中之自白」。
二、按訊問證人之筆錄，以在檢察官或法官面前作成，並經踐行刑事訴訟法所定訊問證人之程序者為限，始得採為證據，組織犯罪防制條例第12條第1項中段定有明文。是本判決關於被告呂紹任、蔡志鵬違反組織犯罪防制條例部分所引用之證據，不包括證人於警詢及偵查中未經具結之陳述。
三、論罪科刑：
  ㈠核被告2人所為，均係犯刑法第339條之4第1項第2款之三人以
    上共同詐欺取財罪、洗錢防制法第14條第1項之一般洗錢罪
    、組織犯罪防制條例第3條第1項後段之參與犯罪組織罪。
  ㈡被告2人與沈冠宇、「史迪奇」、自稱「陳警官」之人、自稱
    「屏東地檢署林主任」之人（無證據證明被告2人對冒用公
    務員名義有所認識）及其他本案詐騙集團成員間，有犯意聯
    絡及行為分擔，應論以共同正犯。
  ㈢被告2人分別以一行為觸犯三人以上共同詐欺取財罪、一般洗
    錢罪、參與犯罪組織罪，皆為想像競合犯，各應從一重之三
    人以上共同詐欺取財罪處斷。
  ㈣被告2人關於一般洗錢犯行均於本院審理中自白，符合洗錢防
    制法第16條第2項減輕其刑之規定，且就參與犯罪組織犯行
    均於偵查及本院審理中自白，亦符組織犯罪防制條例第8條
    第1項後段減輕其刑之規定，雖均因從一重之以三人以上共
    同詐欺取財罪處斷，且無以一般洗錢罪、參與犯罪組織罪之
    最輕本刑形成處斷刑之情形，已無再依前揭規定減輕其刑之
    必要與空間，仍將於量刑時審酌。
  ㈤爰審酌被告2人正值青壯年，不循正當途徑賺取錢財，為貪圖
    不法利得，加入本案詐騙集團分工合作，共同與其餘本案詐
    騙集團成員以詐術騙取告訴人林李麗雪之金錢高達新臺幣（
    下同）84萬元，犯罪所生之危害程度非輕，所為實屬可議。
    被告2人未能與告訴人達成調解或和解，難為其有利之考量
    。惟念及被告2人犯後坦承犯行（含一般洗錢罪、參與犯罪
    組織罪）。兼衡被告2人在本案犯罪中所扮演之角色所獲得
    報酬、參與犯罪之程度、犯罪動機、目的、手段、告訴人所
    受損害、被告於本院審理中自陳之智識程度與生活狀況，及
    告訴人、檢察官對刑度之意見（本院卷第131至132頁）等一
    切情狀，各量處如主文所示之刑。
  ㈥至組織犯罪防制條例第3條第3項有關「犯第1項之罪者，應於
    刑之執行前，令入勞動場所，強制工作，其期間為3年」之
    規定，因與憲法第8條保障人身自由之意旨不符，依司法院
    大法官釋字第812號解釋，已自該解釋公布之日即民國110年
    12月10日起失其效力，則被告2人就本案所犯參與犯罪組織
    部分，無從依該規定宣告強制工作。
四、沒收：
  ㈠犯罪工具：
　1.被告呂紹任以其所有行動電話門號0000000000號SIM卡1張、
    門號0000000000號SIM卡1張、iPhone行動電話1支（IMEI碼
    ：000000000000000）為聯絡工具，業據其於本院審理中供
    陳明確（本院卷第130頁），皆為其所有供其為本案犯行所
    用之物，爰均依刑法第38條第2項前段之規定宣告沒收。
　2.被告蔡志鵬以其所有行動電話門號0000000000號SIM卡1張、
    不詳廠牌行動電話1支為聯絡工具，業據其於本院審理中供
    陳明確（本院卷第130頁），皆為其所有供其為本案犯行所
    用之物，且未扣案，爰均依刑法第38條第2項前段、第4項規
    定宣告沒收，於全部或一部不能沒收或不宜執行沒收時，追
    徵其價額。
  ㈡犯罪所得：
　  被告呂紹任因本案犯行實際分得33,600元報酬；被告蔡志鵬
    因本案犯行實際分得10,000元報酬，另抵銷其積欠被告呂紹
    任之23,600元債務，業據被告2人於本院審理中供陳明確（
    本院卷第129頁），則被告2人各分得犯罪所得33,600元，且
    未扣案，應依刑法第38條之1第1項前段、第3項規定分別於
    被告2人所犯罪刑項下宣告沒收，於全部或一部不能沒收或
    不宜執行沒收時，追徵其價額。
  ㈢另其餘扣案物，無證據證明與上開犯行具直接關連性，均無
    從宣告沒收。
五、如不服本判決，應於收受判決後20日內向本院提出上訴書狀
    ，並應敘述具體理由（均須按他造當事人之人數附繕本）。
    　
據上論斷，應依刑事訴訟法第273條之1第1項、第299條第1項前
段、第310條之2、第454條，判決如主文。
本案經檢察官江怡萱提起公訴，檢察官王光傑到庭執行職務。
中　　華　　民　　國　　111 　年　　7 　　月　　21　　日
                  刑事第三庭    法  官  楊子龍
以上正本證明與原本無異。
如不服本判決應於收受判決後20日內向本院提出上訴書狀，並應
敘述具體理由；其未敘述上訴理由者，應於上訴期間屆滿後20日
內向本院補提理由書（均須按他造當事人之人數附繕本）「切勿
逕送上級法院」。
中　　華　　民　　國　　111 　年　　7 　　月　　22　　日
                                書記官  許珍滋
附錄論罪科刑法條：
中華民國刑法第339條之4
犯第339條詐欺罪而有下列情形之一者，處1年以上7年以下有期
徒刑，得併科1百萬元以下罰金：
一、冒用政府機關或公務員名義犯之。
二、三人以上共同犯之。
三、以廣播電視、電子通訊、網際網路或其他媒體等傳播工具，
    對公眾散布而犯之。
前項之未遂犯罰之。
洗錢防制法第14條
有第二條各款所列洗錢行為者，處7年以下有期徒刑，併科新臺
幣5百萬元以下罰金。
前項之未遂犯罰之。
前二項情形，不得科以超過其特定犯罪所定最重本刑之刑。
組織犯罪防制條例第3條
發起、主持、操縱或指揮犯罪組織者，處3年以上10年以下有期
徒刑，得併科新臺幣1億元以下罰金；參與者，處6月以上5年以
下有期徒刑，得併科新臺幣1千萬元以下罰金。但參與情節輕微
者，得減輕或免除其刑。
具公務員或經選舉產生之公職人員之身分，犯前項之罪者，加重
其刑至二分之一。
犯第1項之罪者，應於刑之執行前，令入勞動場所，強制工作，
其期間為3年。
前項之強制工作，準用刑法第90條第2項但書、第3項及第98條第
2項、第3項規定。
以言語、舉動、文字或其他方法，明示或暗示其為犯罪組織之成
員，或與犯罪組織或其成員有關聯，而要求他人為下列行為之一
者，處3年以下有期徒刑，得併科新臺幣3百萬元以下罰金：
一、出售財產、商業組織之出資或股份或放棄經營權。
二、配合辦理都市更新重建之處理程序。
三、購買商品或支付勞務報酬。
四、履行債務或接受債務協商之內容。
前項犯罪組織，不以現存者為必要。
以第5項之行為，使人行無義務之事或妨害其行使權利者，亦同
。
第5項、第7項之未遂犯罰之。
附件：
臺灣屏東地方檢察署檢察官起訴書
                                     111年度偵字第4703號
111年度偵字第6755號
                                     111年度偵字第6827號
　　被      告  呂紹任  
    選任辯護人  鄭伊鈞律師（嗣經解除委任）
                陳錦昇律師（嗣經解除委任）
    被      告  蔡志鵬   
上列被告等因詐欺等案件，業經偵查終結，認應提起公訴，茲將
犯罪事實及證據並所犯法條分敘如下：
　　　　犯罪事實
一、呂紹任、蔡志鵬自民國110年12月1日起迄至遭查獲時止，陸
    續加入由沈冠宇（另行簽分偵辦）、真實姓名年籍不詳之綽
    號「史迪奇」、「陳警官」、「屏東地檢署林主任」等人組
    成之3人以上、以實施詐術為手段、具有持續性、牟利性、
    結構性之詐欺集團組織（下稱本案詐欺集團），蔡志鵬擔任
    向民眾收取詐欺款項之「第一層車手」，並從中獲得詐欺所
    得款項之4%作為報酬，呂紹任除介紹蔡志鵬加入本案詐欺集
    團外，亦擔任向「第一層車手」收取詐欺款項再轉交上手之
    「第二層車手」，並從中獲得詐欺所得款項之4%作為報酬，
    以此方式獲取報酬並藉此牟利，而謀議既定之。詎渠等加入
    本案詐欺集團後，即與其他本案詐欺集團成員共同意圖為自
    己不法之所有，基於3人以上詐欺取財、一般洗錢之犯意聯
    絡，分工實施下列行為：
(一)先由「陳警官」、「屏東地檢署林主任」於110年12月3日9
    時許，以電話聯繫林李麗雪，佯裝為公務員，訛稱林李麗雪
    之國民身分證遭人作為洗錢、販毒之用，須配合提款及調查
    云云，致林李麗雪因而陷於錯誤，遂依指示於同日13時許，
    先自其名下郵局000-00000000000○○○號帳戶（完整號碼詳卷
    ，下稱甲帳戶）臨櫃提領現金新臺幣40萬元，又自其名下第
    一銀行帳號000-00000000○○○號帳戶（完整號碼詳卷，下稱
    乙帳戶）臨櫃提領現金40萬元，並自其位於屏東縣潮州鎮住
    處（完整地址詳卷）取出現金4萬元，復將上開現金84萬元
    放入銀行現金袋後以墨綠色紙袋包裹之，後於14時40分許，
    在屏東縣潮州鎮通潮路香蕉園，將裝有現金84萬元之上開紙
    袋當面交付予蔡志鵬收受。
(二)另由呂紹任依「史迪奇」之指示，於同日8時許，駕駛其父
    親呂國華所有之車牌號碼0000-00號自用小客車（下稱A車）
    ，前往桃園市○○區○○路0段000號「水立方汽車旅館」搭載「
    史迪奇」前往屏東縣，途中改由「史迪奇」駕駛A車搭載呂
    紹任；嗣「史迪奇」於14時45分許，駕駛A車搭載呂紹任行
    經前揭香蕉園外道路旁，蔡志鵬旋即依呂紹任之指示，自前
    揭香蕉園外道路旁，將裝有現金84萬元之上開紙袋丟入A車
    副駕駛座，「史迪奇」立即駕駛A車搭載呂紹任離去，途中
    改由呂紹任駕駛A車搭載「史迪奇」前往臺南市○○區○○道0號
    關廟服務區」。
(三)復由呂紹任、「史迪奇」依沈冠宇之指示，於同日晚間某時
    ，在沈冠宇停放在「國道3號關廟服務區」之車牌號碼000-0
    000號自用小客車（下稱B車）車內，共同將裝有現金84萬元
    之上開紙袋當面交付予沈冠宇收受，以此方式製造金流斷點
    而掩飾或隱匿詐欺所得款項之去向，俟「史迪奇」在B車車
    內交付詐欺所得款項84萬元之4%即3萬3,600元予被告呂紹任
    作為報酬，另交付詐欺所得款項84萬元之4%即3萬3,600元託
    付被告呂紹任轉交予被告蔡志鵬作為報酬後，被告呂紹任立
    即駕駛A車前往在臺中市南區忠明南路段某火鍋店，當面交
    付報酬3萬3,600元予被告蔡志鵬收受，蔡志鵬、呂紹任分別
    藉此獲得3萬3,600元之報酬。嗣經林李麗雪發覺有異而報警
    處理，始悉上情。
二、案經本署檢察官指揮暨林李麗雪訴由屏東縣政府警察局潮州
    分局報告偵辦。
　　　　證據並所犯法條
一、證據清單及待證事實：
編號 證據名稱 待證事實 1 被告呂紹任之自白 1、被告呂紹任坦承其有於犯罪事實欄所示時間起迄至遭查獲時止，加入本案詐欺集團，並介紹被告蔡志鵬加入本案詐欺集團之事實。 2、被告呂紹任坦承其有於犯罪事實欄所示時間，搭乘「史迪奇」駕駛之A車前往前揭香蕉園外道路旁，被告蔡志鵬將告訴人所交付之詐欺所得款項84萬元丟入A車之事實。 3、被告呂紹任坦承其有於犯罪事實欄所示時間，在B車車內與「史迪奇」共同將詐欺所得款項84萬元當面交付予沈冠宇收受之事實。 4、被告呂紹任坦承「史迪奇」在B車車內交付3萬3,600元予其作為報酬，另交付3萬3,600元託付其轉交予被告蔡志鵬作為報酬後，其立即駕駛A車前往在臺中市南區忠明南路段某火鍋店，當面交付報酬3萬3,600元予被告蔡志鵬收受之事實。 2 被告蔡志鵬之自白 1、被告蔡志鵬坦承其有於犯罪事實欄所示時間迄至遭查獲時止，經由被告呂紹任之介紹，加入本案詐欺集團之事實。 2、被告蔡志鵬坦承其有於犯罪事實欄所示時間，自新竹南下屏東，前往前揭香蕉園向告訴人收取詐欺所得款項84萬元，並在前揭香蕉園外道路旁，將詐欺所得款項84萬元丟入A車之事實。 3、被告蔡志鵬坦承其有在臺中市南區忠明南路段某火鍋店，當面收受被告呂紹任交付之報酬之事實。 3 證人即告訴人林李麗雪之指證 告訴人因遭「陳警官」、「屏東地檢署林主任」詐欺，而於犯罪事實欄所示時間、地點，交付詐欺所得款項84萬元予本案詐欺集團成員收受之事實。 4 證人即被告呂紹任於警詢及偵查中之證述 1、被告蔡志鵬於犯罪事實欄所示時間迄至遭查獲時止，經由證人即被告呂紹任之介紹，加入本案詐欺集團之事實。 2、被告蔡志鵬於犯罪事實欄所示時間，前往前揭香蕉園向告訴人收取詐欺所得款項84萬元，並在前揭香蕉園外道路旁，將詐欺所得款項84萬元丟入A車之事實。 3、被告蔡志鵬在臺中市南區忠明南路段某火鍋店，當面收受證人即被告呂紹任交付之報酬3萬3,600元之事實。 5 證人即被告蔡志鵬於警詢及偵查中之證述 1、被告呂紹任介紹證人即被告蔡志鵬加入本案詐欺集團之事實。 2、被告呂紹任於犯罪事實欄所示時間，搭乘A車前往前揭香蕉園外道路旁，證人即被告蔡志鵬將詐欺所得款項84萬元丟入A車之事實。 3、被告呂紹任在臺中市南區忠明南路段某火鍋店，當面交付報酬予證人即被告蔡志鵬收受之事實。 6 A車車籍資料1份 A車為被告呂紹任之父親呂國華所有之事實。 7 A車車籍辨識系統行經位置查詢資料1份 A車於本案案發之110年12月3日，先自桃園南下屏東，再北上「國道3號關廟服務區」，復北上臺中之事實。 8 被告呂紹任持用之行動電話0000000000號之雙向通聯及網路基地台位置各1份 被告呂紹任持用之行動電話0000000000號之雙向通聯及網路基地台位置，於本案案發之110年12月3日，先自桃園南下屏東，再北上「國道3號關廟服務區」，復北上臺中之事實。 9 被告蔡志鵬持用之行動電話0000000000號之雙向通聯及網路基地台位置各1份 被告蔡志鵬持用之行動電話0000000000號之雙向通聯及網路基地台位置，於本案案發之110年12月3日，先自新竹南下屏東，再北上臺中，復北上新竹之事實。 10 告訴人名下甲帳戶、乙帳戶存摺影本各1份 告訴人於本案案發之110年12月3日，分別自其名下甲帳戶、乙帳戶提領現金40萬元之事實。 11 內政部警政署反詐騙諮詢專線紀錄表、屏東縣政府警察局潮州分局四林派出所受（處）理案件證明單各1份 告訴人因遭「陳警官」、「屏東地檢署林主任」詐欺，而於犯罪事實欄所示時間、地點，交付詐欺所得款項84萬元予本案詐欺集團成員收受之事實。 12 現場監視錄影器擷取照片、蒐證照片各1份 被告蔡志鵬於犯罪事實欄所示時間，在前揭香蕉園外道路旁，將詐欺所得款項84萬元丟入A車之事實。 13 臺灣屏東地方法院搜索票、屏東縣政府警察局潮州分局搜索扣押筆錄暨扣押物品目錄表各1份 本案查獲經過之事實。 14 扣案之IPHONE行動電話1支（IMEI碼：000000000000000，內含行動電話0000000000號SIM卡1張）  
二、按共同正犯之成立，祇須具有犯意之聯絡，行為之分擔，既
    不問犯罪動機起於何人，亦不必每一階段犯行，均經參與，
    故而共同實行犯罪行為之人，在合同意思範圍以內，各自分
    擔犯罪行為之一部，相互利用他人之行為，以達其犯罪之目
    的者，即應對於全部所發生之結果，共同負責；而其犯意聯
    絡表示之方法，不以明示通謀為必要，即相互間有默示之合
    致者，亦屬之，且彼此間之意思聯絡，原不以數人間直接發
    生為限，即有間接之聯絡，亦包括在內；又共同正犯之意思
    聯絡，不限於事前有所協議，其為行為當時基於相互之認識
    ，以共同犯罪之意思參與者，亦無礙於共同正犯之成立（最
    高法院109年台上字第3995號、108年台上字第1179號、105
    年度台上字第298號判決意旨參照）。查告訴人林李麗雪因
    遭「陳警官」、「屏東地檢署林主任」詐欺而交付現金84萬
    元予被告蔡志鵬收受，被告蔡志鵬再將詐欺所得款項84萬元
    交付予被告呂紹任、「史迪奇」收受，被告呂紹任、「史迪
    奇」復將詐欺所得款項84萬元交付予另案被告沈冠宇收受，
    顯見被告蔡志鵬、呂紹任客觀上參與實施詐欺取財、一般洗
    錢等罪之構成要件行為，並與另案被告沈冠宇、「史迪奇」
    、「陳警官」、「屏東地檢署林主任」及其他本案詐欺集團
    成員相互利用進而遂行3人以上詐欺取財、一般洗錢等犯行
    ，主觀上亦均對此有所認識，自應共同負責。
三、核被告蔡志鵬、呂紹任所為，均係犯刑法第339之4條第1項
    第2款之3人以上共同詐欺取財、洗錢防制法第14條第1項之
    一般洗錢、組織犯罪防制條例第3條第1項中段之參與犯罪組
    織等罪嫌。次被告蔡志鵬、呂紹任及其他本案詐欺集團成員
    間，就刑法第339之4條第1項第2款之3人以上共同詐欺取財
    、洗錢防制法第14條第1項之一般洗錢等犯行，均有犯意聯
    絡及行為分擔，請依刑法第28條之規定，論以共同正犯。又
    被告蔡志鵬、呂紹任所為，均係以一行為觸犯刑法第339之4
    條第1項第2款之3人以上共同詐欺取財、洗錢防制法第14條
    第1項之一般洗錢、組織犯罪防制條例第3條第1項中段之參
    與犯罪組織等數罪名，為想像競合犯，均請依刑法第55條之
    規定，從一重之刑法第339之4條第1項第2款之3人以上共同
    詐欺取財罪嫌處斷。
四、沒收及不予聲請宣告沒收部分：
(一)被告蔡志鵬、呂紹任因參與本案犯行而分別獲得報酬3萬3,6
    00元，為被告蔡志鵬、呂紹任因本案犯罪所得之物，業據被
    告呂紹任於警詢及偵查中陳明在卷，且均未扣案，請依刑法
    第38條之1第1項前段之規定，分別宣告沒收之，如全部或一
    部不能沒收或不宜執行沒收，請依同條第3項之規定，分別
    追徵其價額。
(二)扣案之IPHONE行動電話1支（IMEI碼：000000000000000，內
    含行動電話0000000000號SIM卡1張），為被告呂紹任所有，
    且為被告呂紹任持以與被告蔡志鵬聯繫本案犯罪所用之物，
    業據被告呂紹任於偵查中自陳在卷，並有被告呂紹任持用之
    行動電話0000000000號雙向通聯及網路基地台位置各1份附
    卷可佐，請依刑法第38條第2項前段之規定，宣告沒收之。
(三)未扣案之行動電話1支（內含行動電話0000000000號SIM卡1
    張），為被告蔡志鵬所有，且為被告蔡志鵬持以與被告呂紹
    任聯繫本案犯罪所用之物，業據被告蔡志鵬於偵查中陳述綦
    詳，並有被告蔡志鵬持用之行動電話0000000000號雙向通聯
    及網路基地台位置各1份存卷足按，請依刑法第38條第2項前
    段之規定，宣告沒收之，如全部或一部不能沒收或不宜執行
    沒收，請依同法第4項之規定，追徵其價額。
(四)扣案之IPHONE行動電話1支（IMEI碼：000000000000000、00
    0000000000000，不含SIM卡）、IPHONE行動電話1支（IMEI
    碼：000000000000000，內含行動電話0000000000號SIM卡1
    張）、平板電腦1台、統一發票3張，雖為被告呂紹任所有，
    然均僅為一般日常生活用品，均與被告呂紹任所涉本案犯行
    無直接關聯性，爰均不聲請宣告沒收之，附此敘明。
五、依刑事訴訟法第265條第1項提起公訴。
　　此　致
臺灣屏東地方法院
中　　華　　民　　國　 111　　年　　6 　　月　　7 　　日
　　　　　　　　　　　　　檢　察　官　　江怡萱
本件正本證明與原本無異
中　　華　　民　　國　 111　　年　　6 　　月　　8 　　日
                          書　記　官　　張誠展
附錄本案所犯法條：
中華民國刑法第339條之4
犯第 339 條詐欺罪而有下列情形之一者，處 1 年以上 7 年以
下有期徒刑，得併科 1 百萬元以下罰金：
一、冒用政府機關或公務員名義犯之。
二、三人以上共同犯之。
三、以廣播電視、電子通訊、網際網路或其他媒體等傳播工具，
    對公眾散布而犯之。
前項之未遂犯罰之。

洗錢防制法第14條
有第二條各款所列洗錢行為者，處 7 年以下有期徒刑，併科新
臺幣 5 百萬元以下罰金。
前項之未遂犯罰之。
前二項情形，不得科以超過其特定犯罪所定最重本刑之刑。

組織犯罪防制條例第3條
發起、主持、操縱或指揮犯罪組織者，處 3 年以上 10 年以下
有期徒刑，得併科新臺幣 1 億元以下罰金；參與者，處 6 月以
上 5 年以下有期徒刑，得併科新臺幣 1 千萬元以下罰金。但參
與情節輕微者，得減輕或免除其刑。
具公務員或經選舉產生之公職人員之身分，犯前項之罪者，加重
其刑至二分之一。
犯第 1 項之罪者，應於刑之執行前，令入勞動場所，強制工作
，其期間為 3 年。
前項之強制工作，準用刑法第 90 條第 2 項但書、第 3 項及第
98 條第 2 項、第 3 項規定。
以言語、舉動、文字或其他方法，明示或暗示其為犯罪組織之成
員，或與犯罪組織或其成員有關聯，而要求他人為下列行為之一
者，處 3 年以下有期徒刑，得併科新臺幣 3 百萬元以下罰金：
一、出售財產、商業組織之出資或股份或放棄經營權。
二、配合辦理都市更新重建之處理程序。
三、購買商品或支付勞務報酬。
四、履行債務或接受債務協商之內容。
前項犯罪組織，不以現存者為必要。
以第 5 項之行為，使人行無義務之事或妨害其行使權利者，亦
同。
第 5 項、第 7 項之未遂犯罰之。